臺灣板橋地方法院民事判決　　九十一年度訴字第一八九六號
　　原　　　告　丁○○
　　被　　　告　乙○○
　　　　　　　　永冠交通企業有限公司
　　法定代理人　甲○○○
　　訴訟代理人　丙○○
右當事人間請求侵權行為損害賠償事件，本院判決如左：
    主    文
被告應連帶給付原告新台幣壹佰參拾肆萬壹仟玖佰柒拾肆元，及自民國九十一年四月
十九日起至清償日止，按週年利率百分之五計算之利息。
原告其餘之訴駁回。
訴訟費用由被告連帶負擔十分之四，餘由原告負擔。
本判決原告勝訴部分於原告以新台幣肆拾肆萬柒仟元為被告供擔保後，得假執行。但
被告如於假執行程序實施前以新台幣元壹佰參拾肆萬壹仟玖佰柒拾肆元為原告預供擔
保，得免為假執行。
原告其餘假執行之聲請駁回。
    事    實
甲、原告方面：
壹、聲明：
  一、被告應給付原告新台幣（下同）三百五十七萬四千二百九十六元，及自起訴狀
      繕本送達翌日起至清償日止，按週年利率百分之五計算之利息。
  二、願供擔保請准宣告假執行。
貳、陳述：
  一、被告乙○○係駕駛營業曳引車之司機，受僱於被告永冠交通企業有限公司（下
      稱永冠公司），為從事駕駛業務之人，民國九十年五月四日晚上十時許，駕駛
      車號ＪＤ－八七九號營業曳引車，沿臺北縣三重市○○路往光復路方向行駛，
      在行經中山橋上橋路處時，本應注意且應注意兩車併行之間隔，並隨時採取必
      要之安全措施，且依當時狀況並無不能注意之情形，竟疏未注意，在中山橋上
      橋禁止變換車道處，違規向右變換車道並欲行走中山橋下右側車道，適有原告
      丁○○騎乘車號ＷＶＡ－六四０號機車，沿臺北縣三重市○○○街右轉中山路
      騎乘後，欲騎乘上中山橋之機車道，被告乙○○駕駛曳引車之子車右側，在中
      山橋機車上橋處撞擊原告所騎乘之機車左側，致使原告人車倒地，造成原告受
      有骨盆骨折併左側髖部軟組織損傷等傷害，全案經台灣板橋地方法院檢察署檢
      察官以業務過失傷害罪起訴，並分別經鈞院九十一年度交易字第九二號判決判
      處拘役四十日，如易科罰金，以三百元折算一日；被告雖上訴台灣高等法院亦
      經判決上訴駁回確定。
  二、按因故意或過失、不法侵害他人權利者，應負損害賠償責任；次按汽車機車或
      其他非依軌道行駛之動力車輛，在使用中損害於他人者，駕駛人應賠償因此所
      生之損害。復按不法侵害他人之身體或健康者，對於被害人因此喪失或減少勞
      動能力，或增加生活上之需要時，應負損害賠償責任。又按不法侵害他人之身
      體、健康者，被害人雖非財產上之損害，亦得請求賠償相當之金額。再按受僱
      人因執行職務，不法侵害他人之權利者，由僱用人與行為人連帶負損害賠償責
      任。末按損害賠償之範圍，除法律或契約另有約定外，應以填補債權人所受損
      害及所失利益為限。民法第一百八十四條第一項前段、第一百九十一條之二、
      第一百九十三條第一項、第一百九十五條第一項、第一百八十八條第一項、第
      二百十六條分別定有明文。本件原告因被告乙○○之過失，而受有骨盆骨折併
      左側髖部軟組織損傷之傷害，已如前述，而被告乙○○為被告永冠公司之受僱
      人，此依上開民法等規定，原告自有權請求被告負連帶賠償責任。茲計算原告
      所受損害如左：
      (一)醫療費用部分共計十三萬零九百四十三元：原告支出之醫療費用迄今共十三
        萬零九百四十三元。
      (二)增加生活上之需要部分共計二十一萬六千五百五十三元：
        1.看護費：原告自九十年五月五日起至九十年八月九日止看護費支出共計二
          十一萬一千六百元。
        2.醫療用品：原告因此次受傷，購買人工皮、看護墊、衛生手套、尿管及透
          氣膠帶等醫療用品共計四千九百五十三元。
      (三)工作損失部分共計十六萬二千元：
        查原告受害前於英商麥理倫國際公證有限公司任職，因被告等之過失受傷後
        ，自九十年五月四日起至九十一年二月二十七日止共十個月無法工作，依原
        告每月薪一萬六千二百元計算，其所受工作損失共計十六萬二千元〔
        16,200X10＝162,000 〕。
      (四)減少勞動能力部分共計二百二十六萬四千八百元：
        查原告因被告乙○○之過失受有骨盆骨折併左側髖部軟組織損傷之傷害，此
        依勞工保險條例第五十三條附表及勞工保險殘廢給付標準表應屬第九級殘廢
        。又依曾隆興博士所著各殘廢等級減少勞動能力比率表減少勞動能力為百分
        之五十三點八三，原告遭被告撞擊時年齡為十九歲，客觀上原告應可工作至
        六十歲，是原告自得請求被告賠償此部分之損失，茲扣除中間利息後計算原
        告之損失共計二百二十六萬四千八百元〔16,200（每月薪資）X   12（月）
        X21.6426（四十年之霍夫曼係數）X53.83%（減少勞動能力比率）＝2,264
        ,800 〕。
      (五)慰撫金計八十萬元：
        原告因被告乙○○之過失而受有前開傷害，其腿部無法與常人一樣活動且於
        左大腿處留有大片疤痕影響，致其精神遭受巨大之痛苦，爰請求如上金額之
        慰撫金。
參、證據：提出國立台灣大學醫學院附設醫院住院診斷證明書影本一份、台灣板橋地
    方法院檢察署九十年度偵字第一三二六九號起訴書影本一份、國立台灣大學醫學
    院附設醫院醫療費用單據影本十份、看護費用收據影本二份、醫療用品收據影本
    一份、九十年度各類所得扣繳暨免扣繳憑單影本一份、勞工保險條例第五十三條
    附表及勞工保險殘廢給付保險表影本各一份、曾隆興博士所著各殘廢等級減少或
    喪失勞動能力比率表一份、年別單利百之五複式霍夫曼系數表一份為證。
乙、被告方面：
壹、被告乙○○部分：
  一、聲明：
    (一)請求駁回原告之訴及其假執行之聲請。
    (二)如受不利之判決，願提供擔保請准宣告免為假執行。
  二、陳述：
    (一)被告乙○○駕駛營業曳引車自台北縣三重市○○路欲往中山橋旁右側路道行駛
      ，通過中山路與中興北街交岔路口時其燈號是綠燈，其車輛直行過去，並未右
      偏變換車道，係原告騎乘機車違規右轉自行擦撞曳引車後方，原告乙○○對於
      本件車禍並無過失，自無庸負賠償責任。
    (二)原告請求之賠償金額，有關減少勞動能力及慰撫金部分之金額過高。
貳、被告永冠公司部分：
    被告永冠公司未於最後言詞辯論期日到場，惟據其先前到庭及提出之書狀所為之
    聲明、陳述如下：
  一、聲明：
    (一)請求駁回原告之訴及其假執行之聲請。
    (二)如受不利之判決，願提供擔保請准宣告免為假執行。
  二、陳述：
　　　原告已領取強制汽車責任保險金（按：此為原告機車自行投保之保險，並非強
　　　制汽車責任保險，其主張容有誤會），且其原告請求之賠償金額，其中減少勞
　　　動能力及慰撫金部分過高。
丙、本院依職權調閱台灣板橋地方法院檢察署九十年度偵字第一三二六九號（下稱偵
    查案件）、本院九十一年度交易字第九二號（下稱本院刑事案件）、台灣高等法
    院九十一年度交上易字第二四一號刑事卷宗（下稱高院刑事案件）；並向台大醫
    院函查原告受傷、醫療情形、有無自費購買醫療器材之必要及鑑定殘廢等級。
    理　　由
壹、程序方面：
    被告永冠公司受合法通知，未於言詞辯論期日到場，核無民事訴訟法第三百八十
    六條各款所列情形，爰依原告之聲請，由其一造辯論而為判決。
貳、兩造爭執之要旨：
  一、原告起訴主張：被告乙○○係駕駛營業曳引車之司機，受僱於被告永冠公司，
      於九十年五月四日晚上十時許，駕駛車號ＪＤ－八七九號營業曳引車，沿臺北
      縣三重市○○路往光復路方向行駛，在行經中山橋上橋路處時，竟疏未注意，
      在中山橋上橋禁止變換車道處，違規向右變換車道並欲行走中山橋下右側車道
      ，適有原告丁○○騎乘車號ＷＶＡ－六四０號機車，沿臺北縣三重市○○○街
      右轉中山路騎乘後，欲騎乘上中山橋之機車道，被告乙○○駕駛曳引車之子車
      右側，在中山橋機車上橋處撞擊原告所騎乘之機車左側，致使原告人車倒地，
      造成原告受有骨盆骨折併左側髖部軟組織損傷等傷害，全案經台灣板橋地方法
      院檢察署檢察官以業務過失傷害罪起訴，並分別經鈞院及台灣高等法院判決確
      定。被告因過失不法侵害原告之身體、健康，而被告乙○○為被告永冠公司之
      受僱人，原告自有權請求被告負連帶賠償責任。原告所受損害計有：(一)醫療費
      部分共計十三萬零九百四十三元、(二)增加生活上之需要部分共計二十一萬六千
      五百五十三元，其中原告自九十年五月五日起至九十年八月九日止看護費支出
      共計二十一萬一千六百元。另原告因此次受傷，購買人工皮、看護墊、衛生手
      套、尿管及透氣膠帶等醫療用品共計四千九百五十三元。(三)工作損失部分共計
      十六萬二千元：查原告受害前於英商麥理倫國際公證有限公司任職，因被告等
      之過失受傷後，自九十年五月四日起至九十一年二月二十七日止共十個月無法
      工作，依原告每月薪一萬六千二百元計算，其所受工作損失共計十六萬二千元
      〔16,200X10＝162,000〕。(四)減少勞動能力部分共計二百二十六萬四千八百元
      ：查原告因被告乙○○之過失受有骨盆骨折併左側髖部軟組織損傷之傷害，依
      勞工保險條例第五十三條附表及勞工保險殘廢給付標準表應屬第九級殘廢，減
      少勞動能力比率表減少勞動能力為百分之五十三點八三，原告遭被告撞擊時年
      齡為十九歲，客觀上原告應可工作至六十歲，是原告自得請求被告賠償此部分
      之損失，茲扣除中間利息後計算原告之損失共計二百二十六萬四千八百元〔
      16,200  X 12X21.6426X53.83%＝2,264,800〕。(五)慰撫金計八十萬元：原告因
      被告乙○○之過失而受有前開傷害，其腿部無法與常人一樣活動且於左大腿處
      留有大片疤痕影響，致其精神遭受巨大之痛苦。綜上，爰依侵權行為之法律關
      係，求為判決被告給付原告三百五十七萬四千二百九十六元，及自起訴狀繕本
      送達翌日起至清償日止，按週年利率百分之五計算之利息。
  二、被告則以：被告乙○○駕駛營業曳引車自台北縣三重市○○路欲往中山橋旁右
      側路道行駛，通過中山路與中興北街交岔路口時其燈號是綠燈，其車輛直行過
      去，並未右偏變換車道，係原告騎乘機車違規右轉自行擦撞曳引車後方，原告
      乙○○對於本件車禍並無過失，自無庸負賠償責任。且原告請求之賠償金額，
      其中減少勞動能力及慰撫金部分過高等語，資為抗辯。
參、得心證之理由：
  一、原告主張被告黃清旺受僱於被告永冠公司，於九十年五月四日晚上十時許，駕
      駛車號ＪＤ－八七九號營業曳引車，在前述時地與原告騎乘之車牌號碼ＷＶＡ
      －六四０號機車發生擦撞，致原告受有骨盆骨折併左側髖部軟組織損傷等傷害
      之事實，業據提出台大醫院診斷證明書、醫療費用單據等資料為證，且為被告
      所不爭執，堪信為真實。惟被告黃清旺否認其有過失責任，故本件首應審酌者
      ，在於被告對於本件交通事故之發生有無過失乙節。
  二、經查，證人即台北縣警察局三重分局警員李昆霖於本院刑事案件審理時證述：
      本件車禍係由伊到現場處理，拖車停在機車道與橋下道路間橋墩延伸出來的網
      狀線路面上，事後由周金永警員根據現場草圖繪製成較準確之調查報告表等語
      （見本院刑事卷宗九十一年五月二十四日訊問筆錄）。參以道路交通事故調查
      報告表、現場草圖等資料，可知肇事後被告之曳引車確係停在中山橋之機車道
      與橋下道路間橋墩延伸之Ｙ型線上，且原告係右轉中山路後，直行往中山橋慢
      車道行駛，足認被告係在中山橋慢車道與橋下道路間與告訴人發生擦撞。又核
      以卷附車損照片所示，原告之機車係左後部分鐵架有刮、擦痕跡（見偵查卷第
      十五頁上方照片），而被告之曳引車係右後方有刮痕及機車之烤漆，業據證人
      李昆霖警員於本院刑事案件審理時證述明確（見本院刑事卷宗九十一年五月二
      十四日訊問筆錄），可認原告完成右轉後，兩車同向併行間發生擦撞無訛，而
      非告訴人右轉後直接撞擊被告之曳引車，被告辯稱其緩慢前行，原告機車自己
      追撞伊車云云，委無足採。另中山橋下右側道路僅三至三點五公尺，且緊鄰路
      旁商店，而中山路、中興北街間之行人穿越道突出於路面商店，而在行人穿越
      道前復有機車待轉區，故被告原行駛於中山路慢車道，倘欲往中山橋下行駛，
      須在穿越中興北街後向右偏行前進，此有道路交通事故調查報告表及現場照片
      可稽，被告辯稱其行車方向係完全直行，並無向右側行之情云云，亦難採信。
      而肇事發生地點係在臺北縣三重市○○○○○道與橋右道路間之橋墩前，延伸
      劃有近障礙物之Ｙ型警示標線，此經本院刑事庭法官到場勘驗無誤，並攝存照
      片附卷為證（見本院刑事案件九十一年四月八日勘驗筆錄）。而按近障礙物線
      ，用以指示路中有固定性障礙物，警告車輛駕駛人謹慎行車，並禁止超車，道
      路交通標誌標線號誌設置規則第一百五十六條第一項明文規定；又按汽車行駛
      時，駕駛人應注意車前狀況及兩車併行之間隔，並隨時採取必要之安全措施；
      汽車在雙向四車道變換車道行駛時，應讓直行車先行，並注意安全距離，道路
      交通安全規則第九十四條第三項、第九十八條第一項第六款分別定有明文。本
      件被告駕車行駛時，本應注意上開規定，而依當時天候、路況、視線，應無不
      能注意之情事，被告竟於行經中山橋橋墩前時，未注意與右側同向併行之機車
      保持安全間距，又行近橋墩前近障礙物線時，已預見同向之機車有直行騎上中
      山橋機車道之可能性，竟無視於警示標線，冒然變換車道跨越近障礙物線向右
      偏駛，致原告煞避不及而肇事，其有過失至為明確。至於被告辯稱原告右轉時
      未依號誌指示云云，惟原告指稱其燈號係剛變換為綠燈等語，況且本件肇事係
      兩車同向併行間所發生，並非違規右轉時直接發生碰撞，換言之，原告於右轉
      前縱有違規，嗣既已完成轉彎動作並與被告之曳引車同向併行，自無礙於被告
      應負之注意併行車輛間距之義務，被告未盡注意義務冒然變換車道偏駛，自不
      得執原告直行中山橋前有未依號誌指示右轉之違規情事，以為免責之搪藉。另
      原告對於被告主張其車速很慢，時速僅十至十五公里之情並不爭執，其騎乘機
      車沿台北縣三重市○○○街右轉中山路，欲騎乘上中山橋機車，亦應注意車前
      狀況及兩車併行之間隔，並隨時採取必要之安全措施，且依當時情況又無不能
      注意之情形，亦疏未注意而肇事，亦有過失之責，本院依職權調閱上開刑事案
      件偵審全卷加以審認，認為本件被告與原告就本件車禍各負有百分之七十及百
      分之三十之過失責任。又原告因被告之前揭過失行為，受有骨盆骨折併左側髖
      部軟組織損傷等傷害，有國立臺灣大學醫學院附設醫院診斷證明書一紙附卷可
      稽，足認被告之過失行為與原告所受傷害間，有相當因果關係，堪認原告主張
      被告乙○○之侵權行為事實為真實。
  三、按因故意或過失，不法侵害他人之權利者，負損害賠償責任；又汽車、機車或
      其他非依軌道行駛之動力車輛，在使用中加損害於他人者，駕駛人應賠償因此
      所生之損害。但於防止損害之發生，已盡相當之注意者，不在此限；受僱人因
      執行職務，不法侵害他人之權利者，由僱用人與行為人連帶負損害賠償責任，
      民法第一百八十四條第一項前段、第一百九十二條之一、第一百八十八條第一
      項前段分別定有明文。又按不法侵害他人之身體或健康者，對於被害人因此喪
      失或減少勞動能力或增加生活上之需要時，應負損害賠償責任；不法侵害他人
      之身體、健康、名譽、自由、信用、隱私、貞操，或不法侵害其他人格法益而
      情節重大者，被害人雖非財產上之損害，亦得請求賠償相當之金額，民法第一
      百九十三條第一項、一百九十五條第一項前段亦分別定有明文。本件因被告永
      冠公司之受僱人即被告乙○○執行職務時之過失，致原告受傷，原告請求被告
      二人連帶負損害賠償責任，於法洵無不合。茲就原告請求之金額，分述審酌如
      下：
    (一)醫療費用部分：
      原告主張其因本件車禍支出醫療費用共十三萬零九百四十三元，並提出台大醫
      院診斷證明書影本一件、醫療費用收據影本十件為證，且為被告所不爭執，自
      屬有據，應予准許。
    (二)增加生活上之需要部分：
      1.看護費：原告主張自九十年五月五日起至九十年八月九日止住院期間，支出
        看護費用二十一萬一千六百元，並提出看護費用收據影本二件為證，且為被
        告所不爭執，應予准許。
      2.醫療用品：原告主張因此次受傷，購買人工皮、看護墊、衛生手套、尿管及
        透氣膠帶等醫療用品共計四千九百五十三元，並提出購買上開醫療用品發票
        二十張影本為證，且為被告所不爭執。又依原告之病情，在治療期間確有必
        要自費購買人工皮看護墊衛生手套尿管及透氣膠布等健保不給付之醫療器材
        使用，亦有台大醫院九十一年十月七日（九一）校附醫秘字第九一００二０
        六四八九號函可稽，自有所據，應予准許。
    (三)工作損失部分：
      原告主張其車禍受傷前任職於英商麥理倫國際公證有限公司，因被告乙○○之
      過失發生車禍受傷後，自九十年五月四日起至九十一年二月二十七日止共十個
      月無法工作，有其提出之扣繳憑單影本一件、識別證（閱後當庭發還，記載日
      期為九十一年四月三日）為證，且為被告所不爭執，自有所據。原告雖主張其
      每月薪資為一萬六千二百元，惟據其提出扣繳憑單之記載，自九十年二月至九
      十年五月之給付總額為四萬八千六百元，則平均每月薪資為一萬二千一百五十
      元〔48,600/4＝12,150〕，原告超過此金額之主張，並未提出證據以實其說，
      尚難採信。故原告請求工作損失金額應為十二萬一千五百元〔12,150X10＝
      121,500〕，其餘超過部分即無理由，應予駁回。
    (四)減少勞動能力部分：
      1.按不法侵害他人之身體或健康者，對於被害人因此喪失或減少勞動能力，或
        增加生活上之需要時，應負損害賠償責任，民法第一百九十三條第一項定有
        明文。查原告因本件車禍受有骨盆骨折併左側髖部軟組織損傷之傷害，已如
        前述，經送醫治療後，「其中左側髖關節之活動度仍有輕度不足，但未及正
        常活動度的三分之一，尚未達勞工保險殘廢給付標準表所列之「運動障害」
        等級；另右側腰薦椎神經叢受損導致右小腿腓腸肌群無力及踝關節機能障害
        ，此部分已符合勞工保險條例給付標準表之第一四三項，殘廢等級第十一級
        ，病人之前述症狀已趨於穩定，因此可能無法痊癒。」，有台大醫院九十一
        年十月，二十二日（九一）校附醫秘字第九一０００一六六七一號函一份附
        卷可參，是原告主張其因此減少勞動能力，洵屬有憑。
      2.原告受傷後其身體遺存「一下肢三大關節中，有一大關節遺存顯著運動障害
        者」，屬於勞工保險條例第五十三條所附勞工保險殘廢給付標準表中之殘廢
        等級「十一」，依原告主張曾隆興博士所著「各殘廢等級喪失或減少勞動能
        力比率表」，其喪失勞動能力程度為百分之三八點四五。惟按勞工保險條例
        第五十三條附之各級殘廢等級表，係規範被保險勞工因受傷或疾病致身體遺
        存障害之殘廢給付之標準，並非計算減少勞動能力百分比之標準（最高法院
        九十年度台上字第二四六七號判決可資參照），故本院尚難以上開等級表作
        為判斷勞動能力減損之唯一標準。本院就被害人受傷前之身體健康狀態良好
        、受傷部位在於下半身、專門技能為會計、工作性質屬於內勤工作（參見本
        院九十一年十一月十九日言詞辯論筆錄）等各種情形綜合判斷，另參酌上開
        殘廢等級表，認為原告身體遺留之機能障害，造成其勞動能力減少百分之二
        十。
      3.次按評價被害人勞動能力減少之價值，應以其能力在通常情形下可能取得之
        收入為標準，其金額應就被害人受傷害前之身體健康狀態、教育程度、專門
        技能、社會經驗等方面酌定之，不能以一時一地之工作收入為準（最高法院
        九十年度台上字第二四六七號判決參照）。原告係高中畢業、從事會計工作
        ，受傷前之九十年二月至九十年五月之薪資合計為四萬八千六百元，平均每
        月薪資為一萬二千一百五十元，尚較現行勞工最低薪資每月一萬五千八百四
        十元為低，故本件應以後者即每月一萬五千八百四十元為計算之標準，原告
        減少勞動能力程度為百分之二十，計算得出每年減少勞動能力損害之金額為
        十四萬六千一百七十二元〔15,840X12X0.2＝38,016〕為合理。又原告係七
        十一年七月二十四日出生，原告於本件車禍於九十年五月四日發生當時為十
        九歲、未滿二十歲，應自二十歲成年起至勞動基準法規定強制退休之六十歲
        止計算，其得請求減少勞動能力損害之期間為四十年，依霍夫曼計算法扣除
        各該年以前之利息，得出金額為八十四萬八千一百十元〔38,016X22.309282
        ＝ 848,110，小數點以下四捨五入〕，原告逾此範圍之請求於法未合，應予
        駁回。
      (五)慰撫金部分：
        查原告因被告永冠公司之受僱人即被告乙○○之過失行為，受有骨盆骨折併
        左側髖部軟組織損傷之傷害，雖自九十年五月四日起至同年八月十日止，經
        接受骨盆內固定及清創、植皮手術共七次，仍無法復原，存留左側髖關節之
        活動度仍有輕度不足、右側腰薦椎神經叢受損導致右小腿腓腸肌群無力及踝
        關節機能障害，身心承受極大之痛苦。又原告年僅十九歲，未婚，今因車禍
        其健康、活動力大受影響，精神上自承受無限的痛苦。本院斟酌原告係七十
        一年七月二十四日出生，於車禍發生時年僅十九歲、從事會計工作、未婚，
        被告乙○○現為貨車司機、月薪三至四萬元、有三名已成年子女，及兩造之
        身分、地位、經濟能力，原告受傷程度及所感受之精神上痛苦、被告之過失
        程度等一切情狀，認原告請求被告賠償非財產上損害八十萬元，仍嫌過高，
        應以六十萬元為適當，逾此部分之請求，應予駁回。
      (六)綜據上述，原告請求被告賠償財產上及非財產上之損害，以一百九十一萬七
        千一百零六元為有理由〔130,943＋211,600＋4,953＋121,500＋848,110＋
        600,000 ＝1,917,106〕。
  五、按損害之發生或擴大，被害人與有過失者，法院得減輕賠償金額，或免除之，
      民法第二百十七條第一項定有明文。此項規定之目的在謀求加害人與被害人間
      之公平，倘受害人於事故之發生亦有過失時，由加害人負全部賠償責任，為免
      失諸過苛，是以賦與法院不待當事人之主張，減輕其賠償責任或免除之職權。
      換言之，基於過失相抵之責任減輕或免除，非僅為抗辯之一種，亦可使請求權
      全部或一部為之消滅，故裁判上得以職權斟酌之（最高法院八十五年臺上字第
      一七五六號判例參照）。本件車禍之發生固因被告乙○○駕駛曳引車於行經中
      山橋橋墩前時，未注意與右側同向併行之原告機車保持安全間距，又行近橋墩
      前近障礙物線時，已預見同向之原告機車有直行騎上中山橋機車道之可能性，
      竟無視於警示標線，冒然變換車道跨越近障礙物線向右偏駛，致原告煞避不及
      而肇事，惟被告駕駛曳引車之速度非快，原告騎乘機車沿台北縣三重市○○○
      街右轉中山路，欲騎乘上中山橋機車，亦應注意車前狀況及兩車併行之間隔，
      並隨時採取必要之安全措施，且依當時情況又無不能注意之情事，疏未注意而
      肇事，亦有過失之責，己如前述，足見兩造對於車禍之發生，均有過失，本院
      認為被告與原告就本件車禍各負有百分之八十及百分之三十之過失責任。故原
      告對於前開請求有理由部分，扣除其應負擔百分之三十責任，其請求以一百三
      十四萬一千九百七十四元〔1,917,106X0.7＝1,341,974〕，及自起訴狀繕本送
      達翌日即九十一年四月十九日起至清償日止，按週年利率百分之五計算之利息
      ，為有理由，應予准許；逾此部分之請求，則無理由，應予駁回。
  六、本件事證已臻明確，兩造其餘主張陳述及攻擊防禦方法，經本院斟酌後，與本
      件判決結果已不生影響，故不一一論列，附此敘明。
肆、假執行之宣告：
    原告陳明願供擔保，聲請宣告假執行，經核原告勝訴部分，並無不合，爰酌定相
    當擔保金額准許之；至於原告敗訴部分，既經駁回，其假執行之聲請，失所附麗
    ，應併予駁回。
伍、結論：
    原告之訴為一部有理由，一部無理由，依民事訴訟法第三百八十五條第一項前段
    、七十九條但書、第八十五條第二項、第三百九十條第二項、第三百九十二條，
    判決如主文。
中　　　華　　　民　　　國　　九十一　　年　　十一　　　月　　二十九　　日
                                    台灣板橋地方法院民事第三庭
~B法 　　 官　侯志融
右為正本係照原本作成
如對本判決上訴，須於判決送達後廿日內向本院提出上訴狀
中　　　華　　　民　　　國　　九十一　　年　　十一　　　月　　二十九　　日
~B法院書記官　劉昌明
